臺灣士林地方法院刑事裁定
111年度訴字第251號
公  訴  人  臺灣士林地方檢察署檢察官
被      告  陳錫長


                    （現於法務部○○○○○○○○羈押中）選任辯護人  馬中琍律師
上列被告因違反毒品危害防制條例等案件，經檢察官提起公訴（
110年度偵字第14564號、111年度偵字第4715號、第6049號、第6
136號），本院裁定如下：
    主  文
陳錫長之羈押期間自民國壹佰拾壹年拾壹月拾參日起延長貳月。
    理  由
一、按羈押被告，偵查中不得逾二月，審判中不得逾三月。但有
    繼續羈押之必要者，得於期間未滿前，經法院依第一百零一
    條或第一百零一條之一之規定訊問被告後，以裁定延長之。
    延長羈押期間，偵查中不得逾二月，以延長一次為限。審判
    中每次不得逾二月，如所犯最重本刑為十年以下有期徒刑以
    下之刑者，第一審、第二審以三次為限，第三審以一次為限
    ，刑事訴訟法第108 條第1 項、第5 項分別定有明文；次按
    羈押後，有無繼續羈押之必要，仍許法院斟酌訴訟進行程度
    及其他一切情事而為認定，除有刑事訴訟法第114 條各款所
    列情形之一不得駁回者外，是否撤銷羈押或准許具保停止羈
    押，該管法院有自由裁量之權，衡非被告所得強求（最高法
    院46年台抗字第6號判例參照）。
二、按被告所犯為死刑、無期徒刑或最輕本刑為5 年以上有期徒
    刑之罪，可以預期將受重刑宣判，其為規避刑罰之執行而妨
    礙追訴、審判程序進行之可能性增加，國家刑罰權有難以實
    現之危險，是為防免其實際發生，在此維持重大之社會秩序
    及增進重大之公共利益之限度內（憲法第23條），乃具有正
    當性。從而，基於憲法保障人民身體自由之意旨，被告犯上
    開重罪條款且嫌疑重大者，仍應有相當理由認為其有逃亡、
    湮滅、偽造、變造證據或勾串共犯或證人等之虞，法院斟酌
    命該被告具保、責付或限制住居等侵害較小之手段，均不足
    以確保追訴、審判或執行程序之順利進行，此際予以羈押，
    方堪稱係屬維持刑事司法權有效行使之最後必要手段。是被
    告縱然符合上揭第3 款之羈押事由，法官仍須就犯罪嫌疑是
    否重大、有無羈押必要、有無不得羈押之情形予以審酌，非
    謂一符合該款規定之羈押事由，即得予以羈押，業經司法院
    釋字第665 號解釋釋明在案；上揭所稱「相當理由」，與同
    條項第1 款、第2 款法文內之「有事實足認有……之虞」（學
    理上解釋為「充分理由」）尚屬有間，其條件當較寬鬆。良
    以重罪常伴有逃亡、滅證之高度可能，係趨吉避凶、脫免刑
    責、不甘受罰之基本人性，倘一般正常之人，依其合理判斷
    ，可認為該犯重罪嫌疑重大之人具有逃亡或滅證之相當或然
    率存在，即已該當「相當理由」之認定標準，不以達到充分
    可信或確定程度為必要；以量化為喻，若依客觀、正常之社
    會通念，認為其人已有超過百分之50之逃亡、滅證可能性者
    ，當可認具有相當理由認為其有逃亡、滅證之虞，此與前2 
    款至少須有百分之80以上，始足認有該情之虞者，自有程度
    之差別。再其認定，固不得憑空臆測，但不以絕對客觀之具
    體事實為限，若有某些跡象或情況作為基礎，即無不可，至
    相關之事實或跡象、情況，鑑於此非屬實體審判之核心事項
    ，自以自由證明為已足，並不排斥傳聞證據，斯不待言（最
    高法院98年度台抗字第759 號裁定意旨參照）。　
三、經查：　　
  ㈠本案被告因涉犯毒品危害防制條例等案件，經臺灣士林地方
    檢察署檢察官向本院提起公訴。本院訊問後，被告坦承犯罪
    事實㈢之犯行，亦坦承持有犯罪事實㈣所示毒品，然否認犯
    罪事實㈠、㈡所示犯行，並否認意圖販賣而持有犯罪事實㈣
    所示毒品，惟有卷內相關證據可佐，足認被告涉犯持有槍彈
    及意圖販賣而持有第一級毒品等罪，其犯罪嫌疑重大，被告
    前曾有經發佈通緝之紀錄，本次所涉犯之槍砲彈藥刀械管制
    條例第7 條第4 項之罪及意圖販賣而持有第一級毒品罪，又
    均為最輕本刑5 年以上有期徒刑之罪，足認被告一旦遭判處
    有罪，其刑度可能非輕，有事實及相當理由足認被告有逃亡
    之虞，本案尚未行審理程序，衡酌本案進行之程度，認有羈
    押之原因及必要，爰依刑事訴訟法第101條第1項第1款、第3
    款規定，於民國111年6月13日起裁定羈押，並裁定自同年9
    月13日延長羈押2月在案。
  ㈡茲因被告之羈押期間即將屆滿，經本院於111年10月26日訊問
    被告，並聽取檢察官、被告及其辯護人之意見後，本院認被
    告前已坦承起訴書犯罪事實欄㈢之犯行，亦坦承持有起訴書
    犯罪事實欄㈣所示毒品，然否認起訴書犯罪事實欄㈠、㈡所
    示犯行，並否認意圖販賣而持有起訴書犯罪事實欄㈣所示毒
    品之犯行，惟有卷內相關證據可佐，足認被告涉犯持有槍彈
    及意圖販賣而持有第一級毒品罪，其犯罪嫌疑重大；其所涉
    犯者均係最輕本刑五年以上有期徒刑之重罪，客觀上被告對
    遭受較嚴厲之刑罰制裁已有預期，以逃匿規避審判程序進行
    及刑罰執行之犯險誘因亦隨之提升，且被告前曾有經院檢發
    佈通緝之紀錄，是仍有事實及相當理由足認其有逃亡之虞，
    另被告雖坦承起訴書犯罪事實欄㈢所示犯行，然仍否認其餘
    犯行，且本案尚有證人未到庭，是依本案訴訟進行之程序，
    若命被告具保、責付或限制住居等侵害較小之手段，亦均不
    足以確保後續審判及執行程序之順利進行；再審酌被告所涉
    持有槍彈及毒品犯行，危害社會治安甚鉅，權衡國家刑事司
    法權之有效行使、社會秩序及公共利益、被告人身自由之私
    益及防禦權受限制之程度，認對被告維持羈押處分尚屬適當
    且必要，合乎比例原則，因認原羈押被告之原因仍存在，仍
    有繼續羈押之必要，且該羈押之必要性尚無從以具保、責付
    或限制住居等侵害較小之手段替代，爰裁定自111年11月13
    日起延長羈押2月。
  ㈢至辯護意旨雖以：本案被告並無串證或逃亡之虞，不合於羈
    押之要件，且被告年事已高，請求讓被告具保得以就醫云云
　　。然：本案已有事實足認被告有逃亡之虞等情，業據本院說
    明如前，辯護意旨以本案不合於羈押之要件云云，自不足採
    ；另被告前已由臺北看守所安排戒護就醫診治並施以治療，
    依其身體現況尚難認有現罹疾病，非保外治療顯難痊癒之情
    形，自無刑事訴訟法第114條第3款之情事，附此敘明。
據上論斷，依刑事訴訟法第108 條第1 項、第5 項、第220 條，
裁定如主文。
中　　華　　民　　國　　111 　年　　10　　月　　27　　日
                  刑事第三庭　審判長  法  官  黃怡瑜 
　　　　　　　　　                    法  官  黃瀞儀
　　　　　　　　　                    法  官  李郁屏
以上正本證明與原本無異。
如不服本裁定，應於收受送達後5日內向本院提出抗告狀。
因疫情而遲誤不變期間，得向法院聲請回復原狀。
                                      書記官  李登寶
中　　華　　民　　國　　111 　年　　10　　月　　27　　日